Diego Abanto Mendoza

Experiencia como programador Front-end (Junior), con algunos conocimientos en Back-end

Experiencia

Practica Profesional (Jun 2024 - Ago 2024)

Empresa: "Latam Trade Capital Chile"

Cargo: Practicante - Área de Transformación Digital Contribuí de manera efectiva con el equipo de soporte TI atiendo tickets con el sistema Jira, mis tareas eran atender consultas y ofrecer soluciones en temas relacionados con la informática de manera remota o en campo.

También contribuí con el equipo de desarrolladores de la empresa usando tecnologías como Angular, TypeScript, Bootstrap donde implementé mejoras en la interfaz, añadí funcionalidades como un editor de texto en la sección de notas al registrar una operación de un cliente, etc.

Independiente (Enero 2022 - Actualmente...) Servicio de reparación y armado de computadoras

Educación

Educación superior (2020 - 2022)

Centro de Formación Técnica INACAP Técnico de Nivel Superior Analista Programador

Sobre mí

Mi nombre es Diego, tengo 26 años, mis pasatiempos e intereses son ver series, jugar videojuegos y la programación y desarrollo web en general. Estudie la carrera de Analista Programador, tengo experiencia en hardware(armando, diagnosticando y reparando ordenadores) y software. Durante mi formación descubrí mi pasión por el desarrollo web mientras desarrollaba proyectos personales y académicos y conforme fui adentrándome más en el tema, Actualmente, busco empleo como desarrollador web Front-End, a la par que sigo formándome día a día de manera autodidacta sobre las tecnologías actuales y demandadas del mercado para siempre estar a la vanguardia.

Datos personales

Edad: 26

Nacionalidad: Peruana Ubicación: Quilicura, RM

Intereses personales

Videojuegos, música, series, películas videojuegos(terror, ciencia ficción) maquetación web

diego.abantomendoza@gmail.com (+56) 9 7689 6260 github.com/R3dgrave linkedin.com/diego-abanto diegoam.dev-portafolio

Habilidades tecnicas

Lenguajes de programación

JavaScript, TypeScript

Librerías & Frameworks

React, algunos conocimientos en Angular. Express.js. Tailwind, MaterialUI, Bootstrap.

_ . .

Bases de datos

MongoDB, PostgreSQL, Supabase

Herramientas & Plataformas

Git, GitHub, Vercel, MongoDBAtlas

Proyectos Personales

Landing-Page Servicios Freelance

Página desarrollada con React y Tailwind, componentes reutilizables, adaptado a todos los dispositivos

YourNotebook

App de notas creada con React, editor de texto para personalizar las notas, organizar las notas vinculando con etiquetas, adaptado a todos los dispositivos.

Tienda Online

Desarrollado con Angular 18,
Node.js(Express.JS), MongoDB,
Páginas(principal, productos,
carrito de compras, lista de deseos,
estado mi pedido, perfil).
Panel de administrador
CRUD(categorías, marcas,
productos, pedidos).
Adaptado a todos los dispositivos.

Bettys' Cakes

Página web venta al público postres caseros, panel de administrador CRUD, React, Tailwind, Supabase, adaptado a todos los dispositivos